臺灣新竹地方法院宣示判決筆錄　　　　　 93年度易字第478號
公　訴　人　臺灣新竹地方法院檢察署檢察官
被　　　告　乙○○　男　47歲.
選任辯護人　王彩又律師
　　　　　　李明仙律師
　　　　　　耿淑穎律師
上列被告因傷害等案件，經檢察官聲請以簡易判決處刑（93年度
偵字第1807號）及移送併案審理（93年度偵字第5320號），本院
認應改用通常程序，檢察官聲請改依協商程序而為判決，本院於
中華民國94年6 月10日下午4時，在本院刑事第8法庭宣示判決，
出席職員如下：
法官起立朗讀判決主文、犯罪事實要旨、處罰條文，及告以上訴
限制、期間並提出上訴狀之法院，且諭知記載其內容：
一、主  文：
    乙○○連續以加害財產之事，恐嚇他人致生危害於安全，處
    有期徒刑月，如易科罰金，以佰元折算壹日，緩刑貳年
    。
二、犯罪事實要旨：
    緣乙○○之妻上官秋燕與丙○○、甲○○均為新竹縣廚師工
    會會員，乙○○因上官秋燕與甲○○競選廚師工會理監事敗
    選，乃基於恐嚇之概括犯意，先於民國93年2月22日下午2時
    許，前往甲○○所經營位於新竹縣竹東鎮○○路迴廊36號中
    央市場麵攤，向甲○○揚言：為何出來競選廚師工會理監事
    ？欲燒燬妳的房子及砸毀妳的麵攤，讓妳不得安寧，永遠無
    法做生意等語，以此加害財產之事恐嚇甲○○，使甲○○心
    生畏懼，而致生危害於安全。乙○○復因懷疑上官秋燕遭丙○○所散佈之不實流言所影響，致未能當選理事，其乃於同
    日晚上9 時30分許，騎乘腳踏車，至丙○○所經營位於新竹
    縣竹東鎮○○里○○路、仁愛路口之麵攤，與丙○○理論，
    二人因此發生口角爭執，一言不合，乙○○基於傷害之犯意
    ，以拳頭毆打丙○○多下，並勒住丙○○之頸部，致丙○○
    受有左側太陽穴腫脹、頸部前方擦傷、左側上臂外側受有瘀
    青、左手手指指甲裂傷、右手第2、3指間擦傷、瘀青等傷害
    ，（此部分業經丙○○撤回，經本院另為不受理判決），並
    基於同前之恐嚇概括犯意，對丙○○恫嚇以：「以後我會天
    天來找你，使你生意不能做；如果你敢再開店，我就叫黑道
    兄弟把你店砸掉」等語，以此加害財產之事恐嚇丙○○，致
    丙○○心生畏懼，危害於安全。
三、處罰條文：
    刑法第305條、第41條第1項、刑法第74條第1款。
四、協商判決除有刑事訴訟法第454條之4第1項第1款於本訊問程
    序終結前，被告撤銷協商合意或檢察官撤回協商聲請者；第
    2款被告協商之意思非出於自由意志者；第4款被告所犯之罪
    非第455條之2第1項所定得以協商判決者；第6款被告有其他
    較重之裁判上一罪之犯罪事實者；第7 款法院認應諭知免刑
    或免訴、不受理者情形之一，及違反同條第2 項「法院應於
    協商合意範圍內為判決；法院為協商判決所科之刑，以宣告
    緩刑或2 年以下有期徒刑、拘役或罰金為限」之規定者外，
    檢察官與被告均不得上訴。
五、如有前項得上訴之情形，得自收受宣示判決筆錄送達之日起
    10日內，向本院提出上訴書狀，上訴於第二審法院。
中　　華　　民　　國　　94　　年　　6 　　月　　10　　日
                  臺灣新竹地方法院刑事第三庭
                      書  記  官  賴寶合
                      法      官  黃美盈
以上正本證明與原本無異。
中　　華　　民　　國　　94　　年　　6　 　月 　 13　　日
                      書  記  官  吳尚文
